臺灣高雄地方法院刑事判決　　　　　　　 94年度易字第452號
公　訴　人　臺灣高雄地方法院檢察署檢察官
被　　　告　甲○○
　　　　　　　　　　　一號
上列被告因竊盜案件，經檢察官提起公訴（93年度偵緝字第1995
號），本院判決如下：
    主  文
甲○○竊盜，處有期徒刑肆月，如易科罰金，以參佰元折算壹日
。
    事  實
一、甲○○於民國93年1 月中旬某日應徵位於高雄市○○區○○
    路193 號及時達企業社（業務為貨物快遞）之司機兼送貨員
    工，於93年1 月19日晚間某時為見習工作路線，搭乘由乙○
    ○駕駛車牌號碼XS-653號貨運車，預計從高雄站務所出發沿
    途停靠台南、仁德、麻豆、嘉義、斗南、彰化、台中站務所
    ，再從台中站務所搭乘及時達企業社之南下之貨運車回高雄
    ，而於93年1 月19日晚上某時，乙○○停靠於嘉義站務所收
    取郭芳濱所交付新台幣（下同）3 萬8,173 元之貨款，收妥
    後即在甲○○面前放入資料袋中，嗣於93 年1 月20日凌晨1
    時30分許，該車行至臺中市○○區○○路278 號之吉通實業
    快遞公司，於乙○○獨自下車與韓金雲處理交貨事宜之際，
    甲○○見該車內資料袋無人看管，竟意圖為自己不法之所有
    ，竊取該資料袋內3 萬8,173 元，得手後旋即下車離去，嗣
    乙○○駕駛前開貨運車至及時達企業社桃園站欲處理前開收
    取貨款時，始知貨款遭竊並報警處理。
二、案經及時達企業社訴由台中市政府警察局第六分局報告台灣
    台中地方法院檢察署呈請台灣高等法院檢察署檢察長核轉由
    台灣高雄地方法院檢察署檢察官偵查起訴。
    理  由
一、訊據被告甲○○矢口否認有上揭竊盜之犯行，辯稱：案發當
    時伊自行離開去搭野雞車返回高雄，並未拿資料袋內之財物
    等語，惟查：
  （一）證人乙○○迭於警、偵訊及本院審理時均證述於93年1
        月19日晚間為使被告熟悉工作路線，駕駛XS-653號貨運
        車搭載被告從高雄站出發至台中站，行經嘉義站務所時
        有收取貨款3 萬8,173 元置於資料袋，被告有親眼看見
        等情（參見93年度偵字第11811 號偵查卷第6 頁、93年
        度偵緝字第1995號偵查卷第20頁及本院審理卷第25頁、
        第26頁，被告對於證人乙○○之警詢筆錄證據能力並不
        爭執，並表示無意見，本院自得採為證據），復有及時
        達企業社嘉義站負責人郭芳濱出具之證明書1 紙附卷可
        憑（參見93年度偵字第11811 號偵查卷第13頁），足認
        案發當時XS-653號貨運車內確有貨款3 萬8,173 元。
  （二）證人乙○○於警、偵訊及本院審理中均證述除了被告在
        貨運車上時未鎖車門，其餘下車必鎖車門等語（參見93
        年度偵字第11811 號偵查卷第6 頁反面、93年度偵緝字
        第1995號偵查卷第20頁及本院審理卷第24頁），被告於
        警詢中亦供述只要其離開車子，被告立刻鎖上車門等語
        （參見93年度偵字第11811 號偵查卷第5 頁），可認證
        人乙○○下車後除被告在車上外，上開貨運車車門均有
        上鎖，外人除破壞車鎖外無法進入車內竊取財物，然本
        件並未發現系爭貨運車車門有遭破壞之情形。
  （三）被告坦承於斗南站務所並未下車，且於台中站務所亦在
        證人乙○○下車後始下車等情（參見本院審理卷第39頁
        及第41頁），核與證人乙○○證述情節相符（參見本院
        審理卷第24頁），且被告於台中站務所下車後往車頭要
        走了又走回車上，後來又下車離開等情，亦據證人乙○
        ○與證人即及時達企業社台中站負責人韓金雲於觀看監
        視錄影帶後在偵查中均為相同之證述（參見93年度偵緝
        字第1995號偵查卷第42頁），被告於警詢亦不否認確有
        此情（參見93年度偵字第11811 號偵查卷第4 頁反面）
        。被告明知有公司貨運車可搭乘回高雄，卻選擇趁乙○
        ○不在車上之際悄悄離開，且行跡可疑，在於被告離開
        後未有其他人進入車內之前提下，證人乙○○返回車上
        於桃園站務所發現貨款3 萬8,173 元失竊，應足堪認定
        上開失竊貨款為被告所竊取。此外，復參以被告事後返
        回高雄後，亦未向及時達企業社說明不願返回公司上班
        之原因，甚至連騎放在公司之機車均未由本人取回，而
        係委託友人欲代為牽回乙節，有證人方蘭芳於偵查中證
        述在卷（參見93年度偵緝字第1995號偵查卷第50頁、51
        頁），亦可認被告事後畏罪情虛。
  （四）至於被告辯稱證人乙○○身上並未帶錢如何能加油，懷
        疑是證人乙○○自己竊取等語，然據證人即及時達企業
        社負責人劉金生於偵查中證述平時有固定加油站，油不
        夠才由司機自行付款去別家加油站加油等語（參見93年
        度偵緝字第1995號偵查卷第34頁），並陳報加油簽帳登
        記表1 份附卷可憑（參見93年度偵緝字第1995號偵查卷
        第28頁），足認證人乙○○駕駛貨運車加油原則上係以
        簽帳之方式，而非自行支付現金，故被告懷疑證人乙○
        ○係竊取貨款加油乙節顯非可採。本件事證明確，被告
        竊盜之犯行應堪認定。
二、被告案發當時僅為見習生，對於及時達企業社嘉義站務所收
    取之貨款並無事實上之支配力，核其所為，係犯刑法第三百
    二十條第一項竊盜罪。爰審酌被告恣意竊取他人財物，並猶
    飾詞狡辯，且事後亦未與被害人和解，犯後態度不佳及竊取
    之金額等一切情形，量處如主文所示之刑，並諭知易科罰金
    折算標準，以示懲儆。
據上論斷，依刑事訴訟法第299 條第1 項前段，刑法第320 條第
1 項、第41條第1 項前段，罰金罰鍰提高標準條例第1 條前段、
第2條，判決如主文。
本案經檢察官李廷輝到庭執行職務。
中    華    民    國    94    年      8    月    10   日
                        臺灣高雄地方法院刑事庭
                            審判長法  官  邱明弘
                                  法  官  胡宜如
                                  法  官  廖建瑜
以上正本證明與原本無異。
如不服本判決，應於收受送達後10日內向本院提出上訴書狀。
　　　　　　　　　　　　 　       書記官  張家榮
中　　華　　民　　國　　94　　年　　8 　　月　　10　　日
中華民國刑法第320條
(普通竊盜罪、竊佔罪)
意圖為自己或第三人不法之所有，而竊取他人之動產者，為竊盜
罪，處 5 年以下有期徒刑、拘役或 500 元以下罰金。
意圖為自己或第三人不法之利益，而竊佔他人之不動產者，依前
項之規定處斷。
前二項之未遂犯罰之。
